---
title: "Morning Letter"
output: 
  flexdashboard::flex_dashboard:
  orientation: columns
vertical_layout: fill
---
  
  
```{r setup, include=FALSE}

rm(list=ls())

library(flexdashboard)
library(XML)
library(rvest)
library(stringr)
library(DT)
library(knitr)
library(dplyr)
library(tidyr)
library(lubridate)
library(httr)
library(readxl)
library(writexl)
library(jsonlite)
library(kableExtra)
library(DT)


## 날짜 및 시간 설정
now <- Sys.time()
today.m0 <- now %m-% days(0) %>% format("%Y.%m.%d.")
today.m1 <- now %m-% days(1) %>% format("%Y.%m.%d.")
today.m2 <- now %m-% days(2) %>% format("%Y.%m.%d.")
today.m3 <- now %m-% days(3) %>% format("%Y.%m.%d.")
today.m4 <- now %m-% days(4) %>% format("%Y.%m.%d.")
today.m5 <- now %m-% days(5) %>% format("%Y.%m.%d.")
today.m6 <- now %m-% days(6) %>% format("%Y.%m.%d.")
today.m7 <- now %m-% days(7) %>% format("%Y.%m.%d.")


## 팟빵 에피소드 수집 함수 선언
podbbang <- function(channel.id) {
  
  URL <- str_c("http://www.podbbang.com/_m_api/podcasts/", channel.id, "/episodes?offset=0&sort=pubdate:desc&episode_id=0&limit=8&with=summary&cache=0")
  
  txt <- readLines(URL, warn=FALSE)
  
  df <- fromJSON(txt)$data %>% 
    select(published_at, title, duration)
  
  names(df) <- c("date", "title", "duration")
  
  df$date <- df$date %>% 
    as.Date() %>% 
    format("%y.%m.%d")
  
  df$title <- df$title %>% 
    str_remove_all("^[0-9]{2}/[0-9]{2} -") %>% 
    str_trim()
  
  return(df)
  
}


## Naver News Keyword Search
naver.news.api.search <-function(keyword) {
  
searchUrl <- "https://openapi.naver.com/v1/search/news.xml"
client_id <- "M4g9rW2aSU0zNVXbp0Ve"
client_secret <- "gfr6xh20HF"

search.word <- keyword
query <- search.word %>% 
  enc2utf8() %>% 
  URLencode()

url <- str_c(searchUrl, "?query=", query, "&display=20")

res <- GET(url, 
           add_headers("X-Naver-Client-Id"=client_id, 
                       "X-Naver-Client-Secret"=client_secret))
doc <- toString(res)

xmlFile <- xmlParse(doc)
xmlRoot(xmlFile)
df <- xmlToDataFrame(getNodeSet(xmlFile, "//item"), stringsAsFactors = FALSE)
  
}

```



1. News
=======================================================================

Column {data-width=500}
-----------------------------------------------------------------------
### Chart A1 (**Issued at `r now`**)

**네이버 뉴스 검색**

```{r}
list <- c("은행", "정부")
Stack <- NULL
for (keyword in list) {
  
  query <- keyword
  tab <- naver.news.api.search(query)
  tab <- cbind(query, tab) 
  tab <- tab %>% select(-originallink, -description)
  tab <- tab %>% 
    mutate(pubDate = str_remove(pubDate, " \\d{2}:.+")) %>% 
    mutate(title = str_replace_all(title, "&quot;", '"'))

  Stack <- rbind(Stack, tab) 
  
}

names(Stack) <- c("Search", "Title", "Link", "Date")

df <- Stack %>%
  mutate(Title = cell_spec(Title, "html", link = Link, color="#062872")) %>% 
  select(Date, Search, Title)

df %>% 
  kable(escape=FALSE) %>%
  kable_styling(bootstrap_options = c("striped", "hover", "condensed")) %>%
  column_spec(1, width = "10em") %>%
  column_spec(2, width = "10em") %>%
  column_spec(3, width = "30em")
```



Column {data-width=500}
-----------------------------------------------------------------------
### Chart B1

**네이버 뉴스 검색**

```{r}
list <- c("금리", "화폐")
Stack <- NULL
for (keyword in list) {
  
  query <- keyword
  tab <- naver.news.api.search(query)
  tab <- cbind(query, tab) 
  tab <- tab %>% select(-originallink, -description)
  tab <- tab %>% 
    mutate(pubDate = str_remove(pubDate, " \\d{2}:.+")) %>% 
    mutate(title = str_replace_all(title, "&quot;", '"'))

  Stack <- rbind(Stack, tab) 
  
}

names(Stack) <- c("Search", "Title", "Link", "Date")

df <- Stack %>%
  mutate(Title = cell_spec(Title, "html", link = Link, color="#062872")) %>% 
  select(Date, Search, Title)

df %>% 
  kable(escape=FALSE) %>%
  kable_styling(bootstrap_options = c("striped", "hover", "condensed")) %>%
  column_spec(1, width = "10em") %>%
  column_spec(2, width = "10em") %>%
  column_spec(3, width = "30em")
```




2. Podcast
=======================================================================

Column {data-width=500}
-----------------------------------------------------------------------
### 경제 및 시사 (**Issued at `r now`**)

[Youtube Julius Chun](https://www.youtube.com/channel/UChdVrewKcV9b_PMmvscTdGg), [Youtube 슈가월드](https://www.youtube.com/channel/UCsJ6RuBiTVWRX156FVbeaGg)

```{r}
channel.name <- "김동환 이진우 정영진의 신과함께"
channel.id <- 15781

df<-podbbang(channel.id)
df %>% head(10) %>%
  kable() %>%
  kable_styling(bootstrap_options = c("striped", "hover", "condensed")) %>%
  column_spec(1, width = "6em") %>%
  column_spec(2, width = "35em") %>%
  column_spec(3, width = "6em")
```




### 통계 및 데이터

[데이터홀릭](http://www.podbbang.com/ch/1771386)
[Youtube 곽기영](https://www.youtube.com/channel/UC2bYkgsEdEsY0eshZpps2aQ), [Youtube 통계파랑](https://www.youtube.com/user/gmlcjf0807)


```{r}
channel.name <- "데이터홀릭"
channel.id <- 1771386

df<-podbbang(channel.id)
df %>% head(10) %>%
  kable() %>%
  kable_styling(bootstrap_options = c("striped", "hover", "condensed")) %>%
  column_spec(1, width = "6em") %>%
  column_spec(2, width = "35em") %>%
  column_spec(3, width = "6em")
```




Column {data-width=500}
-----------------------------------------------------------------------

### Chart B1

[김종배의 시선집중](http://www.podbbang.com/ch/61), [Youtube MBC라디오](https://www.youtube.com/channel/UCTTmtS2ljy1vyl_s-d_LEHQ/playlists)

```{r}
channel.name <- "김종배의 시선집중"
channel.id <- 61

df<-podbbang(channel.id)
df %>% head(10) %>%
  kable() %>%
  kable_styling(bootstrap_options = c("striped", "hover", "condensed")) %>%
  column_spec(1, width = "6em") %>%
  column_spec(2, width = "35em") %>%
  column_spec(3, width = "6em")
```



### Chart B2

[세바시](http://www.podbbang.com/ch/222)

```{r}
channel.name <- "세바시"
channel.id <- 222

df<-podbbang(channel.id)
df %>% head(10) %>%
  kable() %>%
  kable_styling(bootstrap_options = c("striped", "hover", "condensed")) %>%
  column_spec(1, width = "6em") %>%
  column_spec(2, width = "35em") %>%
  column_spec(3, width = "6em")
```
3. FED NEWS
=======================================================================

Column {data-width=350}
-----------------------------------------------------------------------

### Chart A

```{r, include=FALSE}
library(readr);library(dplyr);library(rvest);library(stringr);library(quantmod);library(forecast);library(lubridate);library(zoo);library(xts);library(ggplot2);library(rvest)

#====================================================================
#                         2. Web scraping
#====================================================================

URL <- "https://www.global-rates.com/en/interest-rates/central-banks/central-bank-america/fed-interest-rate.aspx"

res <- read_html(URL) 
tab <- res %>% 
  html_table() %>% 
  .[[20]] 
tab
df <- tab %>% slice(-1)
names(df)[1] <- "date"
names(df)[2] <- "base_rate(%)"
df

# 문자, 숫자가 포함된 chr 속성의 날짜 데이터를 ISO 8601로 전환
df$date <- parse_date_time(x = df$date, orders = c("%m/%d/%Y"))
# UTC제거 및 dttm 속성을 date 속성으로 전환
df$date <- as.Date(df$date, format=c("%Y/%m/%d"))

# 정갈하게 보이기 위해 % 제거
#df$`base_rate(%)` <- str_remove_all(df$`base_rate(%)`, "%")
# 숫자 파싱
df$`base_rate(%)`<- parse_number(df$`base_rate(%)`)


# 오름차순 정리 
df <- df %>% arrange(df$date)
```
```{r}
ggplot(df, mapping= aes(x=date,y=`base_rate(%)`)) +
  geom_step()+
  xlab("date")+
  ylab("base_rate(%)")+
  ggtitle("FED latest interest rate changes")+
  theme(plot.title=element_text(face="bold", size=15, hjust=0.5, color="black"))
```

Column {data-width=350}
-----------------------------------------------------------------------

### Chart B

```{r}
list <- c("연준", "FED")
Stack <- NULL
for (keyword in list) {
  
  query <- keyword
  tab <- naver.news.api.search(query)
  tab <- cbind(query, tab) 
  tab <- tab %>% select(-originallink, -description)
  tab <- tab %>% 
    mutate(pubDate = str_remove(pubDate, " \\d{2}:.+")) %>% 
    mutate(title = str_replace_all(title, "&quot;", '"'))

  Stack <- rbind(Stack, tab) 
  
}

names(Stack) <- c("Search", "Title", "Link", "Date")

df <- Stack %>%
  mutate(Title = cell_spec(Title, "html", link = Link, color="#062872")) %>% 
  select(Date, Search, Title)

df %>% 
  kable(escape=FALSE) %>%
  kable_styling(bootstrap_options = c("striped", "hover", "condensed")) %>%
  column_spec(1, width = "10em") %>%
  column_spec(2, width = "10em") %>%
  column_spec(3, width = "30em")
```

### Chart C

```{r}
list <- c("옐런", "디폴트")
Stack <- NULL
for (keyword in list) {
  
  query <- keyword
  tab <- naver.news.api.search(query)
  tab <- cbind(query, tab) 
  tab <- tab %>% select(-originallink, -description)
  tab <- tab %>% 
    mutate(pubDate = str_remove(pubDate, " \\d{2}:.+")) %>% 
    mutate(title = str_replace_all(title, "&quot;", '"'))

  Stack <- rbind(Stack, tab) 
  
}

names(Stack) <- c("Search", "Title", "Link", "Date")

df <- Stack %>%
  mutate(Title = cell_spec(Title, "html", link = Link, color="#062872")) %>% 
  select(Date, Search, Title)

df %>% 
  kable(escape=FALSE) %>%
  kable_styling(bootstrap_options = c("striped", "hover", "condensed")) %>%
  column_spec(1, width = "10em") %>%
  column_spec(2, width = "10em") %>%
  column_spec(3, width = "30em")
```




4. Cryptocurrency
=======================================================================

Column {data-width=350}
-----------------------------------------------------------------------

### Closed Price: ETH

```{r, include=FALSE}
library(quantmod)
library(dygraphs)
library(highcharter)
library(PerformanceAnalytics)
library(dplyr)
library(magrittr)
library(ggplot2)
library(changepoint)
library(zoo)
library(forecast)
library(urca)
#ETHERIUM
getSymbols('ETH')
head(ETH)
prices=Cl(ETH)
```

```{r, include=FALSE}
ret_yearly = prices %>% 
  Return.calculate() %>% 
  apply.yearly(., Return.cumulative) %>% 
  round(4) %>% 
  fortify.zoo() %>% 
  mutate(Index = as.numeric(substring(Index, 1, 4)))

```

```{r}
## Closed Price of ETH
highchart(type='stock') %>% 
  hc_add_series(prices) %>% 
  hc_scrollbar(enable=FALSE)
```


Column {data-width=350}
-----------------------------------------------------------------------

### Return of Year:ETH

```{r}
## Return of ETHERIUM
ggplot(ret_yearly, aes(x = Index, y = ETH.Close)) +
  geom_bar(stat='identity')+
  scale_x_continuous(breaks = ret_yearly$Index,
                     expand = c(0.01, 0.01)) +
  geom_text(aes(label=paste(round(ETH.Close * 100,2), "%"),
            vjust=ifelse(ETH.Close >=0, -0.5,1.5)),
            position = position_dodge(width = 1),
            size=3) +
  xlab(NULL) + ylab(NULL)

```

### GARCH Model: ETH

```{r, include=FALSE}
#GARCH
library(rugarch)
#ARMA(1,1)
ethSpec1 <- ugarchspec(variance.model = list(model="sGARCH", garchOrder=c(1,1)), mean.model = list(armaOrder=c(1,1)), distribution.model = "std")
#ARMA(0,0)
ethSpec2 <- ugarchspec(variance.model = list(model="sGARCH", garchOrder=c(1,1)), mean.model = list(armaOrder=c(0,0)), distribution.model = "std")
#ARMA(0,2)
ethSpec3 <- ugarchspec(variance.model = list(model="sGARCH", garchOrder=c(1,1)), mean.model = list(armaOrder=c(0,2)), distribution.model = "std")
#ARMA(1,2)
ethSpec4 <- ugarchspec(variance.model = list(model="sGARCH", garchOrder=c(1,1)), mean.model = list(armaOrder=c(1,2)), distribution.model = "std")

ethGarch1 <- ugarchfit(spec = ethSpec1, data=prices)
ethGarch2 <- ugarchfit(spec = ethSpec2, data=prices)
ethGarch3 <- ugarchfit(spec = ethSpec3, data=prices)
ethGarch4 <- ugarchfit(spec = ethSpec4, data=prices)

infocriteria(ethGarch1)
infocriteria(ethGarch2)
infocriteria(ethGarch3)
infocriteria(ethGarch4)

ethPred <- ugarchboot(ethGarch1, n.ahead = 50, method=c("Partial","Full")[1])
par(mfrow=c(1,3))
```

```{r}
plot(ethGarch1@fit$residuals, type='l')
plot(ethGarch1,which=10)
plot(ethPred, which=2)
```





5. Insigtful Cloud - Prof. Choi Jae sung Research Field Cloud
=======================================================================

Column {data-width=350}
-----------------------------------------------------------------------

### Prof. J.S Choi 

```{r, include=FALSE}
library(tidyverse)
library(httr)
library(rvest)
library(KoNLP)
library(dplyr)
library(tidytext)
library(wordcloud)
library(ggwordcloud)
library(RColorBrewer)
useNIADic()
## Choi Jae Jung 페이지
URL <- "https://scholar.google.com/citations?user=NzQpzcgAAAAJ&hl=en"
res <- read_html(URL)


pattern <- "#gsc_a_b > tr > td.gsc_a_t > a"
choi_raw <- res %>% 
  html_nodes(pattern) %>% 
  html_text()
choi_raw
choi_raw <- gsub("and","",choi_raw)
choi_raw <- gsub("of","",choi_raw)
choi_raw <- gsub("the","",choi_raw)
choi_raw <- gsub("The","",choi_raw)
choi_raw <- gsub("from","",choi_raw)
choi_raw <- gsub("rom","",choi_raw)
choi <- choi_raw %>% 
  as_tibble()

choi

word_noun <- choi %>% 
  unnest_tokens(input = value,
                output = word,
                token = "words")

word_noun <- word_noun %>% 
  count(word, sort = T) %>% 
  filter(str_count(word) > 2)

word_noun
```

```{r}
ggplot(word_noun, aes(label = word, size = n, col=n)) +
  geom_text_wordcloud(seed = 1234) +
  scale_radius(limits = c(3, NA),
               range = c(4, 15)) +
  scale_color_gradient(low = "#66aaf2",
                       high = "#004EA1")+
  theme_minimal()
```


Column {data-width=350}
-----------------------------------------------------------------------

### Prof. J.S Choi  Frequency

```{r}
top10 <- word_noun %>% head(10)
ggplot(top10, aes(reorder(word, n), y = n))+
  geom_col()+
  coord_flip()
```

### Prof. J.S Choi 

```{r, include=FALSE}
tab <- res %>% 
  html_table() %>% 
  .[[2]]

names(tab) <- c("title", "citation", "year") # dplyr::slice()를 적용하기 위해서는 변수명 필요
tab <- tab %>% slice(-1) # Table 헤더값이 들어간 첫 줄은 삭제

```

```{r}
head(tab)
```





6. Insigtful Cloud - Daran Acemoglu
=======================================================================

Column {data-width=350}
-----------------------------------------------------------------------

### ACEMOGLU CLOUD

```{r, include=FALSE}
URL <- "https://scholar.google.com/citations?user=l9Or8EMAAAAJ&hl=en"
res <- read_html(URL)
pattern <- "#gsc_a_b > tr > td.gsc_a_t > a"
interest_raw <- res %>% 
  html_nodes(pattern) %>% 
  html_text()
interest_raw

acemo <- interest_raw %>% 
  as_tibble()

acemo

word_noun_ace <- acemo %>% 
  unnest_tokens(input = value,
                output = word,
                token = "words")


word_noun_ace <- word_noun_ace %>% 
  count(word, sort = T) %>% 
  filter(str_count(word) > 3)



```

```{r}
ggplot(word_noun_ace, aes(label = word, size = n, col=n)) +
  geom_text_wordcloud(seed = 1234) +
  scale_radius(limits = c(3, NA),
               range = c(4, 15)) +
  scale_color_gradient(low = "#66aaf2",
                       high = "#004EA1")+
  theme_minimal()
```


Column {data-width=350}
-----------------------------------------------------------------------

### DARAN ACEMOGLU Frequency

```{r}
top10_ace <- word_noun_ace %>% head(10)
ggplot(top10_ace, aes(reorder(word, n), y = n))+
  geom_col()+
  coord_flip()
```

### DARAN ACEMOGLU 

```{r, include=FALSE}
tab <- res %>% 
  html_table() %>% 
  .[[2]]

names(tab) <- c("title", "citation", "year") # dplyr::slice()를 적용하기 위해서는 변수명 필요
tab <- tab %>% slice(-1) # Table 헤더값이 들어간 첫 줄은 삭제

```

```{r}
head(tab)
```



